臺灣臺南地方法院刑事判決
111年度易字第4號
公  訴  人  臺灣臺南地方檢察署檢察官
被      告  鍾明宏


上列被告因竊盜案件，經檢察官提起公訴（110年度偵字第22278
號），被告就被訴事實為有罪之陳述，經告知簡式審判程序之旨
，並聽取被告與公訴人之意見後，本院裁定進行簡式審判程序
，判決如下：
    主    文
鍾明宏犯侵入住宅、毀越門窗之竊盜罪，累犯，處有期徒刑陸月
，併科罰金新臺幣壹萬元，有期徒刑如易科罰金，罰金如易服勞
役，均以新臺幣壹仟元折算壹日。
    事實及理由
一、本件被告鍾明宏所犯為死刑、無期徒刑、最輕本刑3年以上
    有期徒刑以外之罪，亦非高等法院管轄之第一審案件，其於
    準備程序中就被訴事實為有罪之陳述，經告知簡式審判程序
    之旨，並聽取檢察官及被告之意見後，本院依刑事訴訟法第
    273條之1第1項規定裁定進行簡式審判程序，是本案之證據
    調查，依同法第273條之2規定，不受同法第159條第1項、第
    161條之2、第161條之3、第163條之1及第164條至第170條所
    規定證據能力認定及調查方式之限制，合先敘明。
二、本案之犯罪事實、證據及適用之法條，除證據部份應補充「
    被告於本院準備及審理程序中之自白」外，餘均引用如附件
    起訴書之記載。
三、查被告前因犯強盜罪，經本院判處有期徒刑3年10月確定，
    於105年10月3日縮短刑期假釋出獄，於107年1月6日縮刑期
    滿，假釋期滿未經撤銷假釋，以已執行完畢論，有臺灣高等
    法院被告前案紀錄表1份在卷可按。其受有期徒刑執行完畢
    後，5年以內故意再犯本件有期徒刑以上之罪，為累犯，應
    依刑法第47條第1項規定加重其刑。至司法院釋字第775號解
    釋，依解釋文及理由之意旨，係指構成累犯者，不分情節，
    一律加重最低本刑，於不符合刑法第59條所定要件之情形下
    ，致生行為人所受之刑罰超過其所應負擔罪責之個案，不符
    罪刑相當原則、比例原則。於此範圍內，在修正前，為避免
    發生上述罪刑不相當之情形，法院就該個案應裁量是否加重
    最低本刑；依此，該解釋係指個案應量處最低法定刑、又無
    法適用刑法第59條在內減輕規定之情形，法院應依此解釋意
    旨裁量不予加重最低本刑（最高法院108年度台上字第338號
    、第976 號、第1941號判決意旨參照）。查本案依被告構成
    累犯及犯罪之情節，並無上開情事，自仍有累犯加重其刑規
    定之適用，併此敘明。爰以行為人之責任為基礎，審酌被告
    具工作能力，不思以己身勞力、能力，自正當途徑取得金錢
    、財物，僅為貪圖不法之利益及有所不滿，竟侵入前女友之
    住處竊取財物，造成告訴人之財物損失，嚴重危害居家安寧
    及社會治安，惡性非輕；次審酌被告素行非佳，有前開前案
    紀錄表在卷可憑；再考量被告坦承犯行，尚有悔意；且已賠
    償告訴人，雙方達成和解等情（有和解書一件附於偵卷第23
    頁可按）；暨其自陳在科學園區做外包廠商工作、高職畢業
    、未婚，無子女，核其工作、學識程度及家庭生活狀況等一
    切情狀，量處如主文所示之刑，並諭知易科罰金及易服勞役
    之折算標準，以資儆懲。
四、沒收：
    按犯罪所得，屬於犯罪行為人者，沒收之。但有特別規定者
    ，依其規定；前二項之沒收，於全部或一部不能沒收或不宜
    執行沒收時，追徵其價額；犯罪所得已實際合法發還被害人
    者，不予宣告沒收或追徵，刑法第38條之1第1項、第3項、
    第5項分別定有明文。查被告已賠償告訴人損失如前所述，
    該賠償損害之結果，與將犯罪所得發還被害人之結果相當，
    是本案因上開賠償結果，已達沒收制度剝奪被告犯罪所得之
    立法目的，本案如對被告再為犯罪所得之沒收諭知，顯有過
    苛之虞，爰依刑法第38條之2第2項之規定，不予宣告沒收。
    　　
據上論斷，應依刑事訴訟法第273條之1第1項、第299條第1項前
段（本件依刑事判決精簡原則，僅記載程序法條文），判決如主
文。
本案經檢察官蘇榮照提起公訴，檢察官林容萱到庭執行職務。
中　　華　　民　　國　　111 　年　　1　　月　　25 　　日
　　　　　　　　　刑事第四庭    法　官　張  菁
以上正本證明與原本無異。
如不服本判決應於收受本判決後20日內向本院提出上訴書狀，並
應敘述具體理由。其未敘述上訴理由者，應於上訴期間屆滿後20
日內向本院補提理由書狀（均須按他造當事人之人數附繕本）「
切勿逕送上級法院」。 
　　　　　　　　　　　　　　　　書記官  蔡佳玲
中　　華　　民　　國　　111 　年　　1 　　月　　25　　日
附錄本案論罪法條全文：
中華民國刑法第321條
犯前條第1項、第2項之罪而有下列情形之一者，處6月以上5年以
下有期徒刑，得併科 50 萬元以下罰金：
一、侵入住宅或有人居住之建築物、船艦或隱匿其內而犯之。
二、毀越門窗、牆垣或其他安全設備而犯之。
三、攜帶兇器而犯之。
四、結夥三人以上而犯之。
五、乘火災、水災或其他災害之際而犯之。
六、在車站、港埠、航空站或其他供水、陸、空公眾運輸之舟、
    車、航空機內而犯之。
前項之未遂犯罰之。
附件
臺灣臺南地方檢察署檢察官起訴書
                                    110年度偵字第22278號
　　被　　　告　鍾明宏　男　29歲（民國00年00月00日生）
　　　　　　　　　　　　住○○市○○區○○里○○000號
　　　　　　　　　　　　國民身分證統一編號：Z000000000號
上列被告因竊盜案件，已經偵查終結，認應該提起公訴，茲將犯
罪事實及證據並所犯法條分敘如下：
　　　  犯罪事實
一、鍾明宏意圖為自己不法之所有，於民國110年8月12日5時許
    ，至張雅婷位於臺南市○市區○○街0號4樓之27住處，毀壞
    該住宅之紗門後，侵入該住處內，竊取張雅婷所有之現金新
    臺幣1萬2000元，於得手後離去。嗣張雅婷發現遭竊報警，
    經警調閱監視器錄影畫面後，始查獲上情。
二、案經張雅婷訴由臺南市政府警察局善化分局報告偵辦。
　　　　證據並所犯法條
一、上揭犯罪事實，業據被告鍾明宏於警詢時及偵查中時供承不
    諱，核與告訴人張雅婷指訴情節大致相符，並有現場照片、
    監視器錄影光碟暨畫面擷取、交易明細查詢、和解書等附卷
    足憑，足認被告自白與事實相符。本件事證明確，被告犯嫌
    堪予認定。
二、核被告所為，係犯刑法第321條第1項第1款、第2款之毀越門
    窗侵入住宅竊罪嫌。
三、依刑事訴訟法第251條第1項提起公訴。
　  此　致
臺灣臺南地方法院
中　　華　　民　　國　 110　　年　　11　　月　　10　　日
　　　　　　　　　　　　　　　檢察官  蘇榮照
本件證明與原本無異
中　　華　　民　　國　 110　　年　　11　　月　　29　　日
                              書記官  鍾明智